臺灣臺中地方法院刑事判決　　　　　　　99年度易字第3365號
公　訴　人　臺灣臺中地方法院檢察署檢察官
被　　　告　徐梓欽
上列被告因竊盜案件，經檢察官提起公訴（99年度偵字第17496
號），本院判決如下：
    主      文
徐梓欽竊盜，累犯，處有期徒刑陸月，如易科罰金，以新臺幣壹
仟元折算壹日。
    事實及理由
壹、犯罪事實：
    徐梓欽前因竊盜案件，經本院於民國99年3 月18日，以99年
    度易字第563 號判處應執行有期徒刑6 月，並於99年4 月12
    日確定，入監執行後，甫於99年5 月28日易科罰金執行完畢
    。詎仍不知悔改，於99年6 月4 日上午8 時26分許，騎乘車
    牌號碼J7D-375 號重型機車，行經林福所居住位於臺中縣
    豐原市（現已改制為臺中市豐原區○○○路662 巷2 號（透
    天房屋3 間）外側時，發現有機車放在該址房屋前庭院，認
    有機可乘，竟意圖為自己不法之所有，將所騎乘之機車停放
    在三豐路662 巷口，再徒步走入上址庭院內（無故侵入住宅
    部分，未據告訴），徒手把林莉惠所有之車牌號碼G9T-233
    號重型機車座墊強行扳開，將林莉惠放置在該機車置物箱內
    之大皮包拉出，再伸手將該大皮包內之小錢包取出〔內有現
    金新臺幣（下同）12,000元、林莉惠之身分證、健保卡、汽
    、機車駕駛執照各1 張、金融機構金融卡及信用卡共4 張（
    起訴書誤載為3 張）等物〕，而竊取得手。嗣因林福察覺
    異狀，自上址第2 棟房屋開門查看，徐梓欽驚慌之際先跑向
    上址第3 間房屋，林福對徐梓欽詢問「做什麼」，徐梓欽
    即迅速跑出上址，騎乘車牌號碼J7D-375 號重型機車經由豐
    原市○○路往臺中縣東勢鎮方向逃逸。嗣經林莉惠發現失竊
    財物後，報警處理，為警調閱路口監視器錄影畫面而循線查
    獲。
貳、認定犯罪事實所憑證據及理由：
  一程序事項：
    (一)按除簡式審判程序、簡易程序及第376 條第1 款、第2 款
      所列之罪之案件外，第一審應行合議審判，刑事訴訟法第
      284 條之1 定有明文。本件被告徐梓欽所犯竊盜案件，係
      屬刑事訴訟法第376 條第2 款所列之竊盜罪之案件，依上
      開條文規定，第一審自毋庸行合議審判，先予敘明。
    (二)證據能力部分：
      按被告以外之人於審判外之陳述，雖不符刑事訴訟法第15
      9 條之1 至第159 條之4 之規定，而經當事人於審判程序
      同意作為證據，法院審酌該言詞陳述或書面陳述作成時之
      情況，認為適當者，亦得為證據。當事人、代理人或辯護
      人於法院調查證據時，知有第159 條第1 項不得為證據之
      情形，而未於言詞辯論終結前聲明異議者，視為有前項之
      同意，刑事訴訟法第159 條之5 定有明文。核其立法意旨
      在於傳聞證據未經當事人之反對詰問予以核實，原則上先
      予排除。惟若當事人已放棄反對詰問權，於審判程序中表
      明同意該等傳聞證據可作為證據；或於言詞辯論終結前未
      聲明異議，基於尊重當事人對傳聞證據之處分權，及證據
      資料愈豐富，愈有助於真實發見之理念，且強化言詞辯論
      主義，使訴訟程序得以順暢進行，上開傳聞證據亦均具有
      證據能力。查：本判決下列所引之被告以外之人於審判外
      所為之陳述及卷內其他書證（供述證據部分），查無符合
      同法第159 條之1 至之4 等前4 條之情形，檢察官、被告
      於本院審理時均表示對該等傳聞證據之證據能力均同意有
      證據能力，並於本院審理時並未就卷內其他證據資料之證
      據能力有所爭執，且迄本院言詞辯論終結前，均未主張有
      刑事訴訟法第159 條第1 項不得為證據之情形，是應認已
      同意卷內證據均得作為證據，且經本院審酌上開傳聞證據
      作成時，較無人情施壓或干擾，亦無不當取證之情形，認
      為以之作為本案之證據亦屬適當，是上揭傳聞證據自具有
      證據能力。
  二得心證之理由：
    (一)按「認定犯罪事實所憑之證據，並不以直接證據為限，即
      綜合各種間接證據，本於推理作用，為認定犯罪事實之基
      礎，如無違背一般經驗法則，尚非法所不許。」最高法院
      著有44年臺上字第702 號判例要旨可資參照。
    (二)訊據被告固坦承於99年6 月4 日上午8 時26分許，騎乘車
      牌號碼J7D-375 號重型機車，進入林福所居住位於臺中
      縣豐原市○○路662 巷2 號住處庭院，惟矢口否認有何竊
      盜犯行，辯稱：伊當天僅係至該處找友人趙登豐借手機充
      電器，請趙登豐問問有無房子要出租，後來怕機車被偷所
      以就往外跑，伊沒有竊取林淑惠之皮包云云。
    (三)證人林福於警詢時陳稱：伊於99年6 月4 日8 時26分時
      原本在住家1 樓休息，忽然聽到有人在奔跑之聲音，伊往
      外一瞧發現1 名陌生男子進入伊住處，伊大喊「做什麼」
      ，該陌生男子就回頭往外逃出，伊隨即在後追趕，於三豐
      路662 巷口見該男子騎乘1 部黑色重機車由三豐路往南離
      開，該男子頭戴1 頂白色安全帽，上有圖案，前有透明面
      罩，上半身穿深色系外套，前胸有圖案，手臂旁有白色邊
      條，下半身則是深色系牛仔褲，年約20歲左右，身高170
      至175 公分，身材中等，後來伊與家人清點財物，才發現
      姪女林莉惠皮包失竊；警方調閱監視器中發現1 名男子於
      99年6 月4 日8 時26分49秒經過三豐路662 巷口，該名男
      子即為侵入住宅之男子，騎乘之機車為黑色，與監視器畫
      面相符，伊確認該名男子即為至派出所說明之被告等語。
      證人林福於檢查事務官偵訊時亦陳稱：伊住家係透天厝
      ，門前有空地，3 間透天房子連在一起，第1 間是在662
      巷旁，房子前有裝感應器，效果是伊家中的燈會發亮；伊
      看到燈亮後從第2 間房子把門打開，剛好看到被告跑到伊
      面前，伊問被告要做什麼，被告轉頭就跑出去，沒有說什
      麼話等語。證人林福於本院審理時具結證稱：臺灣臺中
      地方法院檢察署99年度偵字第17496 號卷（下稱偵卷）第
      24頁繪製之現場圖即為伊兄弟所居住3 棟建築之位置圖，
      該3 棟建築住戶都是林家親戚，沒有出租或出借他人，伊
      住的第2 棟房子有裝電燈感應器，只要有人走進大門燈就
      會亮；99年6 月4 日上午，伊看到電燈亮後，從第2 棟房
      子打開門出來，就看到1 名男子從第1 棟往第2 棟方向跑
      ，伊可以確認該名男子為在庭之被告，伊開門時被告剛好
      跑到第2 棟，伊與被告距離約3 步，被告穿黑色夾克，有
      戴安全帽，伊問被告要做什麼，被告沒有回答，也沒有說
      是來找人的，轉回頭就往大門方向跑，伊有走出去看，看
      到被告騎乘機車跑了；伊是看到被告正面，被告看起來慌
      慌張張的，伊在打開門時並未聽見有人叫喊或詢問趙登豐
      在不在的聲音；伊住家3 棟房子共用的大門係供住戶出入
      使用，並非供他人隨時可以進入，一般路人不會從那裡進
      出，平常大門沒有關，伊不認識趙登豐等語。是被告於99
      年6 月4 日上午約8 時26分至27分間，穿越三豐路662 巷
      2 號林福及其兄弟所住3 棟建物共用之大門口，進入三
      豐路662 巷2 號建物內，林福發現感應燈亮後，從第2
      棟房屋出門查看，詢問被告「做什麼」，被告隨即不發一
      語慌張跑出662 巷2 號，騎乘原先停放於三豐路662 巷巷
      口之機車離去等情，迭據證人林福於警詢、偵訊及本院
      審理時證述明確，前後一致。被告亦坦承伊於當日進入三
      豐路662 巷2 號，約3 分鐘後即騎乘機車離去。另觀諸監
      視器錄影翻拍照片，被告於99年6 月4 日8 時26分59秒將
      機車停放於三豐路662 巷巷口，並於同日8 時27分13秒進
      入662 巷2 號，於8 時30分41秒自662 巷巷口騎乘機車離
      開，林福則於8 時31分3 秒出現於662 巷巷口等情，亦
      有監視器翻拍照片5 張〔見臺中縣警察局豐原分局中縣豐
      警偵字第0990033699號刑案偵查卷宗（下稱警卷）第18至
      20頁〕附卷可佐，核與證人林福前開證述之情節相符，
      證人林福證述之內容應堪採信。
    (四)被害人林莉惠於警詢及檢察事務官偵訊時陳稱：伊於99年
      6 月4 日8 時10分左右將車號G9T-233 號重機車停放在伊
      娘家即三豐路662 巷2 號騎樓第1 間房子前，同時將皮包
      包含錢包放置在該機車之置物箱，伊後來要上班時發現3
      分之2 之皮包從置物箱被拉出外面，置物箱則有遭人扳開
      變形之痕跡，伊打開看發現裡面之小錢包不見，內有身分
      證、汽、機車駕照、健保卡、國泰世華銀行金融卡、郵局
      金融卡、新光銀行信用卡及現金12,000元等語。林莉惠於
      本院審理時亦具結證稱：伊住在豐原市○○街22號，伊於
      99年6 月4 日自住處出發回娘家，約8 時10分左右到達三
      豐路662 巷2 號，伊將機車停放在靠近大門口的地方，即
      偵卷第24頁林福所繪製「林莉惠停車處」之位置，伊進
      去後大門沒有關上，伊一直待在第1 間房子，約8 時20分
      至25分左右，伊要上班時，發現座墊被扳起來，有變形的
      痕跡，但座墊還是蓋著的，皮包有部分被拖出來外露在機
      車座墊外面，皮包裡裝證件和錢的手拿包不見了，伊本來
      將大包包放在機車座墊底下，當天因要繳卡費，所以攜帶
      現金12,000元，另外失竊身分證、汽、機車駕照、健保卡
      、國泰世華銀行金融卡、郵局金融卡、新光銀行金融卡、
      臺新銀行信用卡；伊發現東西被偷後，跟家人說錢包不見
      了，剛好林福走出來，說看到有人進來又出去，林福
      有追出去看等語。證人林福於本院審理時亦結證稱：之
      後林莉惠出來發現她皮包不見了，伊在房子內聽到後，就
      走出來說剛才有1 個男子走進來等語。從而，林莉惠於99
      年6 月4 日約8 時10分將車號G9T-233 號機車停放於三豐
      路662 巷2 號內，於要上班之際即發現其機車座墊有遭扳
      開之跡象，座墊下置物箱內之大皮包有3 分之2 已被拖出
      座墊外，大皮包內之小錢包業已遺失，小錢包內有現金12
      ,000元、身分證、汽、機車駕照、健保卡、國泰世華銀行
      金融卡、郵局金融卡、新光銀行金融卡、臺新銀行信用卡
      等情，業據證人林莉惠於警詢、偵訊及本院審理時證述屬
      實，核與證人林福證述之內容相符，林莉惠所有之機車
      座墊於99年6 月4 日上午遭人扳開，竊走置物箱內大皮包
      裡之小錢包乙節，亦堪認定。又證人林莉惠雖證稱伊約於
      8 時20分至25分發現小錢包不見，然林莉惠係於被告離去
      之後才發現錢包失竊，為證人林福、林莉惠證述如前，
      而被告於當日8 時30分41秒才離開林福住處，林福於
      8 時31分3 秒仍在三豐路662 巷巷口查看被告，亦有前揭
      監視器錄影翻拍照片可證。故林莉惠應係於被告離去即8
      時31分後才發現小錢包失竊，證人林莉惠證稱於8 時20分
      至25分發現錢包失竊，應係記憶錯誤所致，尚難憑採。
    (五)被害人林莉惠於案發當日約8 時10分許騎乘機車進入三豐
      路662 巷2 號娘家住處後，迄同日8 時31分被告離去不久
      之際，即發現小錢包遭竊，時間僅約半小時。而當日自被
      害人林莉惠進入娘家住處後，迄林福自住家追出查看前
      ，僅被告將機車停放於三豐路巷口步行進入林福住處，
      未見其他車輛及路人進入三豐路662 巷2 號等情，亦有巷
      口監視器錄影翻拍照片38張及檢察事務官勘驗筆錄1 份附
      卷可按。是該段期間除被害人林莉惠外，僅被告進入三豐
      路662 巷2 號林福住處，應堪認定。又被告進入林福
      住處時間約有3 分多鐘，確已足供被告強行扳開林莉惠之
      機車座墊自大皮包裡取出小錢包。而被告遭林福察覺進
      入其住處而出門查看時，態度慌張，且迅速往門外跑出騎
      乘機車旋即離去，亦顯示被告犯行遭察覺後畏罪逃逸之情
      形。被告徒手扳開車號G9T-233 號機車座墊，竊取林莉惠
      所有大皮包內之小錢包乙節，應堪認定。
    (六)被告雖辯稱伊於當日進入三豐路662 巷2 號，係因要找尋
      友人趙登峰借手機充電器，嗣後因怕機車被偷，所以就往
      外跑騎乘機車離開云云。惟查：
      1.被告於警詢時供稱：伊當時從國道4 號下方之國豐路轉
        進巷子，騎往公司上班的方向，從東勢往豐原走三豐路
        662 巷較快，伊就一面行駛一面找趙登豐借東西，因當
        時太早，伊想趙登豐不會接電話，所以沒有打電話予趙
        登豐，直接去其住處找，伊之前都載趙登豐到三豐路66
        2 巷口下車，伊認為趙登豐住在662 巷2 號騎樓內；伊
        認得趙登豐之機車，就將機車停在路口，步行進入巷弄
        尋找趙登豐之機車有無在家，伊走進662 巷騎樓下，看
        到一排機車，但沒找到趙登豐機車後就離開，離開時有
        看到該處住戶的人，伊進入三豐路662 巷2 號時有大喊
        「阿豐」，結果沒人應門，就一直往前走直到住戶看見
        伊，伊就離開，因伊機車停在路中央，且聽到路過的汽
        機車喇叭聲，就想趕快騎機車離開；警卷第12頁中警方
        所調閱之「趙登豐」相片影像資料查詢結果，並非伊所
        稱之趙登豐等語。被告於本院99年11月3 日審理時則供
        稱：伊當天要去上班，因為時間還早，所以先去找朋友
        趙登豐，向趙登豐借手機充電器，並請其幫伊問看看有
        無房子要出租，伊不太清楚趙登豐的住處，伊有進入三
        豐路662 巷2 號，那裡是公眾得出入的，門沒有關，伊
        想說只下去一下子，所以沒有拔機車鑰匙，伊聽到外面
        有機車的聲音，認為沒有關係，就繼續往裡面走，但是
        後來怕機車被偷，伊就往外面跑；伊係8 時30分要到位
        於三豐路之公司上班，伊當時也覺得來不及上班，因為
        手機沒電，所以要向朋友借充電器向公司請假；伊當天
        有撥打趙登豐0000000000號行動電話，與趙登豐一起去
        吃早餐等語。嗣於99年12月13日審理時另供稱：當天至
        三豐路662 巷是要找趙登豐借手機充電器，沒有其他目
        的，伊係臨時想到，且手機沒有電，所以沒有先打電話
        予趙登豐；伊一開始進去時有喊趙登豐的名字，但都沒
        有人出來，伊就繼續往裡面走；伊與趙登豐使用同一款
        手機，伊當天離開三豐路662 巷2 號後，有撥打000000
        0000號予趙登豐，當時記得趙登豐的電話，伊與趙登豐
        相約在神岡吃早餐，趙登豐才說其住處在大甲，與趙登
        豐約於當日9 時吃早餐，當時上班已經遲到，但伊還是
        有去上班，伊係在三豐路上班，趙登豐要從大甲拿充電
        器過來，下交流道最近的地方就是神岡，除請趙登豐送
        充電器外，伊另外要與趙登豐談其與友人「吳政雨」（
        音譯）不合的事情等語。被告於99年12月23日本院審理
        時又陳稱：伊當時將機車停在馬路上，進去一下子有看
        到機車通過，約2 分鐘時也有聽到一聲喇叭聲，但沒有
        馬上出來，還是繼續往裡面走，伊有聽到林福喊伊，
        跑出去時，機車還在，當下沒有其他機車要進來；伊載
        趙登豐到三豐路662 巷1 次；伊上班會經過三豐路662
        巷，從公司騎機車到662 巷約需5 至10分鐘，當天伊從
        臺中縣東勢鎮（現改制為臺中市東勢區）永盛巷住處騎
        乘機車到三豐路662 號巷子，時間約15至20分鐘，伊從
        三豐路662 巷騎車至神岡約20分鐘，與趙登豐吃早餐花
        費20至30分鐘，吃完早餐後又騎機車去上班，時間約10
        餘分鐘等語。
      2.依上開被告之供述，被告於案發當日至三豐路662 巷2
        號找趙登豐前，究係因時間太早，趙登豐不會接電話，
        抑或手機沒電，始未撥打電話予趙登豐確認其住處？被
        告於林福詢問「做什麼」時，係因聽聞喇叭聲，怕機
        車擋路，抑或因機車鑰匙未拔下，怕機車被偷始迅速離
        去？被告當日找尋趙登豐之目的究係要向趙登豐借充電
        器向公司請假，抑或請趙登豐幫忙尋找有無房屋出租，
        甚或商談趙登豐與友人「吳政雨」不合之事等情，供述
        前後不一。被告於99年11月3 日本院審理時供稱伊在上
        班路上，因「時間還早」，故先去找趙登豐借手機充電
        器，然被告到達三豐路662 巷巷口時已8 時26分59秒，
        有編號07之監視器錄影翻拍照片1 紙附卷可參，已相當
        接近被告上班應到之時間，與被告所述因時間尚早，順
        帶找趙登豐拿手機充電器不符。經本院質諸被告後，被
        告又改稱：伊也覺得上班來不及，但因手機沒電無法向
        公司請假，要向友人借充電器向公司請假等語（見本院
        卷第20頁）。惟被告自其臺中縣東勢鎮○○路永盛巷23
        4 之11號住處騎乘機車至三豐路662 巷需時約15至20分
        鐘，自三豐路662 巷騎乘機車至公司需時約5 至10分鐘
        等情，業據被告供述在卷。則被告當日早上如未於三豐
        路662 巷巷口停車，直接騎乘機車至公司上班，極有可
        能趕上8 時30分之上班應到時間，或僅遲到5 分鐘，被
        告所述借充電器向公司請假上班之因素即不存在，被告
        不加速騎乘機車趕赴公司，竟欲向無法確認住所及不知
        當時是否在家之趙登豐借充電器向公司請假，豈非捨本
        逐末，有違常理。再者，被告當日與趙登豐用完早餐後
        仍至公司上班，亦經被告供述在卷，則被告所述借用充
        電器向公司請假，顯與事實不符。又三豐路662 巷2 號
        建物前有大門與外界阻隔，建物內之3 棟建物均為林
        福兄弟親戚居住，該巷道亦僅供住戶行走，並非一般供
        公眾行走之巷道等情，有編號01至04之現場照片附卷可
        參，並為證人林福證述明確。被告縱係欲找尋趙登豐
        借用充電器，在不確認趙登豐住處及其是否在家之情形
        下，自當撥打電話與趙登豐聯繫確認住址，最能迅速達
        其目的，即使手機電力用罄，亦可尋找公共電話撥打，
        被告不為此舉，反甘冒侵入住宅犯罪之風險，逕入三豐
        路662 巷2 號盲目尋找趙登豐，亦與常情相悖。至被告
        於林福出門查看時迅速離去之原因，供述前後不一，
        已敘明如前。被告於本院審理時供稱伊於進入後約2 分
        鐘即聽聞喇叭聲響，但並未馬上出來，是被告迅速離開
        林福住處之原因，實與聽聞喇叭聲無關。另被告進入
        三豐路662 巷巷口時，將機車停放於路邊，於被告停車
        進入林福住處後，有多輛機車進出該巷道，並無汽車
        行經該巷道，亦有監視器錄影翻拍照片16張（見警卷第
        24至27頁）可佐，是被告機車停放位置，並未阻礙交通
        ，被告所辯因怕機車阻礙交通，而往外跑云云，難信為
        真。再者，被告倘非所為之竊盜犯行遭人察覺，於跑出
        確認停放於巷口之機車安然無虞後，即可向自屋內走出
        詢問之林福說明來由，並詢問趙登豐所在，豈有逕自
        躍上機車加速逃逸之理？被告前開辯解，實難信實。
      3.證人趙登豐於本院審理時雖證稱：被告於99年6 月4 日
        用公共電話撥打0000000000號行動電話予伊，說要找伊
        借手機充電器，伊不知道被告之手機廠牌，伊帶萬能充
        電器從大甲出發，開東西向4 號國道，從神岡交流道下
        去，與被告在交流道旁之早餐店吃早餐，開車時間約10
        餘分鐘，伊當時以打零工為業，當天剛好沒有工作，伊
        曾送專程送東西到被告家裡1 次，被告有補伊油錢，本
        次也有補貼油錢300 元與伊，因伊從大甲到神岡比較近
        ，朋友借東西，送一下沒關係，伊只有拿充電器與被告
        ，和被告吃完早餐，被告說要上班就離開了，沒有聊到
        其他事情等語。惟被告所辯有上揭種種不合理之處，已
        如前述。此外，被告從住處騎乘機車至三豐路662 巷需
        時約15至20分鐘，從三豐路662 巷騎乘機車至公司需時
        5 至10分鐘，至神岡則需時20分鐘，與趙登豐花20至30
        分鐘時間吃早餐後，復花費10餘分鐘騎乘機車至公司上
        班，業據被告供述在卷。則被告為向趙登豐取得充電器
        ，總計共花費50至60分鐘，而被告如騎乘機車返家拿取
        充電器再至公司，至多亦僅花費50分鐘，被告反捨近求
        遠，麻煩趙登豐專程自大甲將充電器送至神岡，復尚需
        給付300 元與趙登豐貼補其油錢，被告所為實有違常情
        。另依證人趙登豐及被告所述，被告與趙登豐交情應相
        當不錯，惟被告於警詢時，就警察提示證人趙登豐之年
        籍資料及相片，卻表示不認識該名「趙登豐」，亦不知
        趙登豐之年籍資料，亦與常理相悖。又證人趙登豐原證
        稱案發當日僅拿充電器與被告及和被告吃早餐，並未談
        及他事，嗣後經本院詢問被告有無問伊有無房子出租，
        證人趙登豐又改稱：好像有，其等有一次聊天有提到，
        但吃早餐當天有無提及，伊忘記了等語，證人趙登豐此
        部分之證述亦前後不一，復與被告之供述有所出入，難
        謂無瑕疵可指。從而，證人趙登豐之證述，難為被告有
        利之認定。
    (七)綜上各節，被告進入三豐路662 巷2 號林福住處，徒手
      竊取林莉惠所有置於車號G9T-233 號機車置物箱大皮包裡
      之小錢包，事證明確，堪予認定，應依法論科。
、論罪科刑之理由：
  一核被告所為，係犯刑法第320條第1項竊盜罪。
  二被告前因竊盜案件，經本院於99年3 月18日，以99年度易字
    第563 號判處應執行有期徒刑6 月，並於99年4 月12日確定
    ，入監執行後，於99年5 月28日易科罰金執行完畢等情，有
    臺灣高等法院被告前案紀錄表1 份在卷可稽。被告於有期徒
    刑執行完畢後，5 年內故意再犯本件有期徒刑以上之罪，為
    累犯，應依刑法第47條第1項加重其刑。
  三本院審酌被告前有竊盜、搶奪等前科，素行不良，甫因前案
    竊盜案件入監執行完畢，復於本案侵入他人住宅竊盜，顯見
    被告尊重他人財產權觀念薄弱，影響社會治安，及被告為高
    工肄業，智識程度不高，目前無業，犯後未見悔意，賠償被
    害人之損失，態度不佳等一切情狀，量處如主文所示之刑，
    並諭知易科罰金之折算標準。檢察官雖求處有期徒刑4 月，
    然本院審酌被告前案即因竊取他人機車及進入他人商店竊取
    收銀機內之現金8,400 元，分別經本院判處有期徒刑4 月、
    4 月，定應執行有期徒刑6 月，甫執行完畢即再犯本案，犯
    罪手段相似，被告顯未自前案之執行習得教訓，檢察官之求
    刑尚屬過輕，為本院所不採，併予敘明。
肆、適用之法律：
    依刑事訴訟法第284 條之1、第299 條第1 項前段 ，刑法第
    320 條第1 項、第47條第1 項、第41條第1 項前段，刑法施
    行法第1 條之1 第1項、第2項前段，判決如主文。
本案經檢察官李莉玲到庭執行職務。
中    華    民    國  100     年    1     月    20    日
                  刑事第十六庭  法  官  楊欣怡
以上正本證明與原本無異。
如不服本判決應於收受判決後10日內向本院提出上訴書狀，並應
敘述具體理由；其未敘述上訴理由者，應於上訴期間屆滿後20日
內向本院補提理由書（均須按他造當事人之人數附繕本）「切勿
逕送上級法院」。
告訴人或被害人對於判決如有不服具備理由請求檢察官上訴者，
其上訴期間之計算係以檢察官收受判決正本之日期為準。
                                書記官  黃泰能
中    華    民    國   100    年    1     月    20    日
附錄論罪科刑法條：
中華民國刑法第320條
意圖為自己或第三人不法之所有，而竊取他人之動產者，為竊盜
罪，處5 年以下有期徒刑、拘役或5 百元以下罰金。
意圖為自己或第三人不法之利益，而竊佔他人之不動產者，依前
項之規定處斷。
前二項之未遂犯罰之。